臺灣高雄地方法院民事裁定　　　　　　　110年度聲再字第1號
再審聲請人　林珍妮　
再審相對人　大千廣播電台股份有限公司


法定代理人　賴靜嫻　
再審相對人　陳吳金菊
　　　　　　高榮宗　
　　　　　　林天得　
上列當事人間選任臨時管理人事件，再審聲請人對於民國109 年
5 月28日本院109 年度聲再字第6 號裁定聲請再審，本院裁定如
下：
    主  文
再審之聲請駁回。
再審聲請費用由聲請人負擔。
    理  由
一、再審聲請意旨略以：本院109 年度聲再字第6 號裁定（下稱
    系爭再審裁定）並未審酌：ＯＯＯ為不法情況下黑箱推派的
    臨時管理人，臨時管理人是蔡建賢律師、劉思龍律師、乙Ｏ
    Ｏ理事長安排好，將ＯＯＯ排第一位，高雄律師公會串通好
    安排由ＯＯＯ擔任臨時管理人協助大千廣播電台股份有限公
    司（下稱大千公司）拿下經營權，可參考民國108年4月23日
    高雄律師公會函文及錄音譯文；大千廣播電台（下稱大千電
    台）的賴靜嫻、丙ＯＯ夥同相對人林天得（下稱林天得）搶
    奪主人廣播電台（下稱主人電台）頻道，將播音室設備移地
    播音，賴靜嫻、丙ＯＯ勾結林天得搶奪侵占廣告費新臺幣（
    下同）1億2,000多萬元，及股權56%、公司經營權整體價值
    、2間房子1,600多萬元、2座發射站6,000萬元、中功率電台
    頻道、電台執照2張、律師費1,000萬元、違約金1,400萬元
    、裁判費及罰款500萬元、破壞發射站電纜線、偷竊天線及
    設備損失600萬元、8次損失費1,000萬元、播音及頻道與發
    射站分離損失800萬元、霸佔泰武及恆春發射站、拍賣楊文
    禮之股權50股，未經股東會及董事會同意，也未經NCC許可
    ，以1,820萬元買林天得賣回給楊文禮的股權49.99%，又拿
    140幾萬元收買縣長等人至泰武山發射站機房霸佔主人電台
    發射站，拿180幾萬元收買律師法官幫大千電台霸佔主人電
    台泰武發射站。賴靜嫻，丙ＯＯ欠錢不還，淘空主人廣播電
    台股份有限公司（下稱主人公司）之資產，又未經股東會同
    意，變更公司播音室營業地址及變賣主人電台資產，請調查
    還給公道，亦可參考臺北高等行政法院104年度訴字第377號
    判決、最高行政法院105年度判字第379判決、臺灣屏東地方
    法院105年度易字第85號於106年3月14日之審判筆錄、臺灣
    臺中地方法院99年度抗字第236號民事裁定、同院99年度聲
    字第124號民事裁定、同院103年度審訴字第202號刑事判決
    、臺灣臺南地方檢察署110年度偵字第5187號不起訴處分書
    、本院103年度訴字第2360號判決及筆錄。聲請人申請主人
    電台及成立主人公司所有心血都被大千公司毀了，大千公司
    還欺凌客戶、聽友、員工。最高法院109年度台上字第2969
    號判決撤銷臺灣高等法院高雄分院（下稱高雄高分院）108
    年度上易字第22號刑事判決，可見本院107年度抗字第125號
    裁定（下稱系爭抗告裁定）、高雄高分院以108年度非抗字
    第12號裁定（下稱系爭再抗告裁定）及系爭再審裁定均屬錯
    誤裁定，ＯＯＯ未向楊文禮及聲請人詢問及查證，也忽視員
    工訴求聲音，ＯＯＯ身為主人公司之臨時管理人有諸多瑕疵
    、違誤、惡意損害主人公司及股東、員工、聽友的權利，應
    予審酌：㈠主人公司之僵局為何？是否為大小股東之爭或其
    他外來因素？㈡聲請人是否與主人公司或股東利益相違背關
    係？
    ㈢股東自治可能性？㈣主人公司是否尚能運作或並未遭受攸
    關生存之損害？㈤所預防避免的損害程度？因ＯＯＯ無法勝
    任主人公司之臨時管理人，不能讓大千電台違反公司章程而
    擔任主人公司之股東、董事及負責人等情。綜上，因聲請人
    發現未經斟酌之上開證物或得使用該證物，系爭再審裁定未
    就聲請人所提之證物做調查或傳喚相關證人，如經斟酌聲請
    人可受較有利益之裁定，依民事訴訟法第496條第1項第13款
    之規定，對系爭再審裁定聲請再審，並聲明：㈠廢棄系爭再
    審裁定，駁回相對人之訴。
    ㈡維持聲請人為臨時管理人。㈢或選任高階主管總監丁ＯＯ
    或經理戊ＯＯ為臨時管理人。
二、按第二審法院就該事件已為本案判決者，對於第一審法院之
    判決不得提起再審之訴；再審之訴不合法者，法院應以裁定
    駁回之，民事訴訟法第496 條第3 項、第502 條第1 項分別
    定有明文。又裁定已經確定，而有民事訴訟法第496 條第1
    項或第497 條之情形者，得準用再審程序之規定，聲請再審
    ，民事訴訟法第507 條亦有明定。經查，聲請人經本院107
    年度聲字第102 號裁定選任為主人公司之臨時管理人，相對
    人不服提起抗告，經系爭抗告裁定廢棄原裁定，改選任ＯＯ
    Ｏ為主人公司之臨時管理人，聲請人不服提起再抗告，經系
    爭再抗告裁定駁回確定，聲請人再對系爭抗告裁定、系爭再
    抗告裁定之確定裁定，依民事訴訟法第496 條第1 項第13款
    之規定聲請再審，經系爭再審裁定駁回聲請，聲請人不服，
    提出抗告，嗣經高雄高分院109 年度非抗字第17號於110 年
    1 月25日駁回而告確定等情，經本院依職權調取上開卷宗核
    閱無誤，先予敘明。又聲請人對系爭抗告裁定聲請再審，經
    系爭再審裁定為第一審法院駁回裁定後，聲請人不服，提起
    抗告，業經第二審法院即高雄高分院以109 年度非抗字第17
    號裁定駁回而確定，則本件聲請人就系爭再審裁定所為第一
    審法院駁回系爭抗告裁定部分，捨第二審法院之裁定而僅就
    系爭再審裁定聲請再審，並不能使第二審法院之裁定失其效
    力，難達再審之目的，且為法所不許，故本件聲請人就系爭
    再審裁定駁回系爭抗告裁定之部分聲請再審，顯然於法不合
    ，自應予以駁回。
三、又按再審之訴，應於30日之不變期間內提起。前項期間，自
    判決確定時起算，判決於送達前確定者，自送達時起算；其
    再審之理由發生或知悉在後者，均自知悉時起算，民事訴訟
    法第500 條第1 項、第2 項前段分別定有明文。又裁定已經
    確定，而有第496 條第1 項或第497 條之情形者，得準用本
    編之規定，聲請再審，民事訴訟法第500 條第1 項、第2 項
    前段、第507 條分有明文。查聲請人對系爭再抗告裁定聲請
    再審，經系爭再審裁定於109 年5 月28日為駁回裁定，因依
    法不得抗告，於109 年6 月15日送達聲請人時已告確定，有
    本院送達回證可佐（見系爭再審裁定卷第97至101 頁），則
    聲請再審之30日不變期間已行起算，聲請人於110 年1 月21
    日始具狀聲請本件再審，已逾法定期間，聲請人就系爭再審
    裁定駁回再抗告裁定之部分聲請再審，亦不合法，應予駁回
    。
四、據上論結，本件再審之聲請為不合法，依民事訴訟法第507
    條、第502 條第1 項、第95條、第78條，裁定如主文。
中    華    民    國   110    年    10    月    20    日
                  民事第五庭審判長法  官  秦慧君
                                  法  官  王耀霆
                                  法  官  李莉玲
以上正本係照原本作成。
本裁定不得抗告。
中    華    民    國   110    年    10    月    20    日
                                  書記官  王珮樺